<!DOCTYPE html PUBLIC "-//W3C//DTD XHTML 1.0 Transitional//EN" "http://www.w3.org/TR/xhtml1/DTD/xhtml1-transitional.dtd">
<html xmlns="http://www.w3.org/1999/xhtml">
<head>
	<meta http-equiv="Content-Type" content="text/html; charset=iso-8859-1" />
	<title>Ymmärrä suomea</title>
	<style type="text/css" media="all">@import "css/styles.css";</style>
	<script type="text/javascript" src="swfobject.js"></script>
</head>
<body class="font-medium">
	<div id="main-wrapper">
		<div id="topbar"></div>
		<div id="main-menu">
			<table cellspacing="0" cellpadding="0" border="0" class="add-links"><tr>
				<td class="item"><img class="raquo" src="i/raquo.gif" alt="" height="7" width="4" /><a href="/ymmarra/index.php?moduli=sanakirja">Sanakirja</a></td>
				<td class="item"><img class="raquo" src="i/raquo.gif" alt="" height="7" width="4" /><a href="/ymmarra/index.php?moduli=verbit">Verbiluettelo</a></td>
				<td class="item"><img class="raquo" src="i/raquo.gif" alt="" height="7" width="4" /><a href="/ymmarra/index.php?moduli=kielioppi">Kielioppi</a></td>
			</tr></table>
			<table cellspacing="0" cellpadding="0" border="0"><tr>
				<td class="item"><img class="raquo" src="i/raquo.gif" alt="" height="7" width="4" /><a href="/ymmarra/index.php">Etusivu</a></td>
				<td class="item"><img class="raquo" src="i/raquo.gif" alt="" height="7" width="4" /><a href="/ymmarra/index.php?moduli=tekstit">Lukutekstit</a></td>
			</tr></table>
		</div>
		<div id="content">
			<table cellspacing="0" cellpadding="0" border="0" id="content-wrapper"><tr>
				<td>
					<div id="left-menu">
												<div class="header-verb"><span>Verbit</span></div>
						<div class="menu">
								<div class="init"><a href="/ymmarra/index.php?moduli=verbit&kirjain=a">A</a></div>
								<div class="init"><a href="/ymmarra/index.php?moduli=verbit&kirjain=e">E</a></div>
								<div class="init"><a href="/ymmarra/index.php?moduli=verbit&kirjain=h">H</a></div>
								<div class="init"><a href="/ymmarra/index.php?moduli=verbit&kirjain=i">I</a></div>
								<div class="init"><a href="/ymmarra/index.php?moduli=verbit&kirjain=j">J</a></div>
								<div class="init"><a href="/ymmarra/index.php?moduli=verbit&kirjain=k">K</a></div>
								<div class="init"><a href="/ymmarra/index.php?moduli=verbit&kirjain=l">L</a></div>
								<div class="init"><a href="/ymmarra/index.php?moduli=verbit&kirjain=m">M</a></div>
								<div class="init"><a href="/ymmarra/index.php?moduli=verbit&kirjain=n">N</a></div>
								<div class="init"><a href="/ymmarra/index.php?moduli=verbit&kirjain=o">O</a></div>
								<div class="init"><a href="/ymmarra/index.php?moduli=verbit&kirjain=p">P</a></div>
								<div class="init"><a href="/ymmarra/index.php?moduli=verbit&kirjain=r">R</a></div>
								<div class="init"><a href="/ymmarra/index.php?moduli=verbit&kirjain=s">S</a></div>
								<div class="init"><a href="/ymmarra/index.php?moduli=verbit&kirjain=t">T</a></div>
								<div class="init"><a href="/ymmarra/index.php?moduli=verbit&kirjain=u">U</a></div>
								<div class="init"><a href="/ymmarra/index.php?moduli=verbit&kirjain=v">V</a></div>
								<div class="init"><a href="/ymmarra/index.php?moduli=verbit&kirjain=y">Y</a></div>
								<div class="init"><a href="/ymmarra/index.php?moduli=verbit&kirjain=Ä">Ä</a></div>
						</div>					</div>
				</td>
				<td>
					<div id="main-content">
						<div id="path">
							<a href=".">Etusivu</a> &gt; <a href="/ymmarra/index.php?moduli=verbit&kirjain=K">K</a>						</div>
													<h1>KOHDISTAA</h1>
						<table cellspacing="0" cellpadding="0" border="0">
							<tr>
								<td colspan="2" style="padding-bottom:10px;"><strong>Aktiivin indikatiivi</strong></td>
							</tr>
							<tr>
								<td><pre>PREESENS                   
minä     kohdistan         
sinä     kohdistat         
hän      kohdistaa         
me       kohdistamme       
te       kohdistatte       
he       kohdistavat       

PASSIIVI
         kohdistetaan      

IMPERFEKTI                 
         kohdistin         
         kohdistit         
         kohdisti          
         kohdistimme       
         kohdistitte       
         kohdistivat       

PASSIIVI
         kohdistettiin     

PERFEKTI
olen     kohdistanut       
olet     kohdistanut       
on       kohdistanut       
olemme   kohdistaneet      
olette   kohdistaneet      
ovat     kohdistaneet      

PASSIIVI
on       kohdistettu       

PLUSKVAMPERFEKTI
olin     kohdistanut       
olit     kohdistanut       
oli      kohdistanut       
olimme   kohdistaneet      
olitte   kohdistaneet      
olivat   kohdistaneet      

PASSIIVI
oli      kohdistettu       
</pre></td>
								<td>&nbsp;&nbsp;&nbsp;</td>
								<td><pre>  KIELTOMUOTO
  en        kohdista
  et        kohdista
  ei        kohdista
  emme      kohdista
  ette      kohdista
  eivät     kohdista


  ei        kohdisteta 

   
  en        kohdistanut
  et        kohdistanut
  ei        kohdistanut
  emme      kohdistaneet
  ette      kohdistaneet
  eivät     kohdistaneet


  ei        kohdistettu


  en    ole kohdistanut
  et    ole kohdistanut
  ei    ole kohdistanut
  emme  ole kohdistaneet
  ette  ole kohdistaneet
  eivät ole kohdistaneet


  ei    ole kohdistettu


  en    ollut  kohdistanut
  et    ollut  kohdistanut
  ei    ollut  kohdistanut
  emme  olleet kohdistaneet
  ette  olleet kohdistaneet
  eivät olleet kohdistaneet


  ei    ollut  kohdistettu
</pre></td>
							</tr>
						</table>
						<table cellspacing="0" cellpadding="0" border="0">
							<tr>
								<td colspan="2" style="padding-bottom:10px;"><strong>Aktiivin konditionaali</strong></td>
							</tr>
							<tr>
								<td><pre>PREESENS
minä     kohdistaisin      
sinä     kohdistaisit      
hän      kohdistaisi       
me       kohdistaisimme    
te       kohdistaisitte    
he       kohdistaisivat    

PASSIIVI
         kohdistettaisiin  

PERFEKTI
olisin   kohdistanut       
olisit   kohdistanut       
olisi    kohdistanut       
olisimme kohdistaneet      
olisitte kohdistaneet      
olisivat kohdistaneet      

PASSIIVI
olisi    kohdistettu       
</pre></td>
								<td>&nbsp;&nbsp;&nbsp;</td>
								<td><pre> 
  en        kohdistaisi
  et        kohdistaisi
  ei        kohdistaisi
  emme      kohdistaisi
  ette      kohdistaisi
  eivät     kohdistaisi


  ei        kohdistettaisi


  en    olisi  kohdistanut
  et    olisi  kohdistanut
  ei    olisi  kohdistanut
  emme  olisi  kohdistaneet
  ette  olisi  kohdistaneet
  eivät olisi  kohdistaneet


  ei    olisi  kohdistettu
</pre></td>
							</tr>
						</table>
						<table cellspacing="0" cellpadding="0" border="0">
							<tr>
								<td colspan="2" style="padding-bottom:10px;"><strong>Aktiivin potentiaali</strong></td>
							</tr>
							<tr>
								<td><pre>PREESENS
minä     kohdistanen       
sinä     kohdistanet       
hän      kohdistanee       
me       kohdistanemme     
te       kohdistanette     
he       kohdistanevat     

PASSIIVI
         kohdistettaneen   

PERFEKTI
lienen   kohdistanut       
lienet   kohdistanut       
lienee   kohdistanut       
lienemme kohdistaneet      
lienette kohdistaneet      
lienevät kohdistaneet      

PASSIIVI
lienee   kohdistettu       
</pre></td>
								<td>&nbsp;&nbsp;&nbsp;</td>
								<td><pre> 
  en        kohdistane
  et        kohdistane
  ei        kohdistane
  emme      kohdistane
  ette      kohdistane
  eivät     kohdistane


  ei        kohdistettane


  en    liene  kohdistanut
  et    liene  kohdistanut
  ei    liene  kohdistanut
  emme  liene  kohdistaneet
  ette  liene  kohdistaneet
  eivät liene  kohdistaneet


  ei    liene  kohdistettu
</pre></td>
							</tr>
						</table>
						<table cellspacing="0" cellpadding="0" border="0">
							<tr>
								<td colspan="2" style="padding-bottom:10px;"><strong>Aktiivin imperatiivi</strong></td>
							</tr>
							<tr>
								<td><pre>PREESENS

(sinä)   kohdista          
(hän)    kohdistakoon      
(me)     kohdistakaamme    
(te)     kohdistakaa       
(he)     kohdistakoot      

PASSIIVI
         kohdistettakoon   

PERFEKTI

ole      kohdistanut       
olkoon   kohdistanut       
olkaamme kohdistaneet      
olkaa    kohdistaneet      
olkoot   kohdistaneet      

PASSIIVI

olkoon   kohdistettu       
</pre></td>
								<td>&nbsp;&nbsp;&nbsp;</td>
								<td><pre> 

  älä       kohdista
  älköön    kohdistako
  älkäämme  kohdistako
  älkää     kohdistako
  älkööt    kohdistako


  älköön    kohdistettako



  älä      ole  kohdistanut
  älköön   olko kohdistanut
  älkäämme olko kohdistaneet
  älkää    olko kohdistaneet
  älkööt   olko kohdistaneet



  älköön   olko kohdistettu
</pre></td>
							</tr>
						</table>
						<table cellspacing="0" cellpadding="0" border="0">
							<tr>
								<td colspan="2" style="padding-bottom:10px;"><strong>Verbin nominaalimuodot</strong></td>
							</tr>
							<tr>
								<td><pre>I INFINITIIVI              

Lyhyempi muoto:            
         kohdistaa         

Pitempi muoto:             
         kohdistaakseni    
         kohdistaaksesi
         kohdistaakseen
         kohdistaaksemme
         kohdistaaksenne
         kohdistaakseen

III  INFINITIIVI           

inessiivi    kohdistamassa 
elatiivi     kohdistamasta 
illatiivi    kohdistamaan  
adessiivi    kohdistamalla
abessiivi    kohdistamatta 
instruktiivi kohdistaman   
                           
Passiivi
instruktiivi kohdistettaman 
                           
                           
</pre></td>
								<td>&nbsp;&nbsp;&nbsp;</td>
								<td><pre>  II INFINITIIVI

  inessiivi     kohdistaessa
  instruktiivi  kohdistaen

  Passiivi
  inessiivi     kohdistettaessa






  IV INFINITIIVI

  nominatiivi   kohdistaminen
  partitiivi    kohdistamista
     

  I PARTISIIPPI 
  aktiivi       kohdistava
  passiivi      kohdistettava

 II PARTISIIPPI 
  aktiivi       kohdistanut
  passiivi      kohdistettu
</pre></td>
							</tr>
						</table>

					</div>
				</td>
			</tr></table>		</div>
		<div id="footer"><a href="http://www.oph.fi/"><img src="i/oph_logo_ymmarrasuomea.gif" width="157" height="35" alt="OPH" /></a></div>
	</div>
</body>
</html>
